臺灣新北地方法院刑事判決
111年度訴字第1081號
公  訴  人  臺灣新北地方檢察署檢察官
被      告  A男  （真實姓名年籍均詳卷）
上列被告因傷害等案件，經檢察官提起公訴（111年度偵字第107
73號），本院判決如下：
    主  文
甲 犯傷害罪，處拘役參拾日，如易科罰金，以新臺幣壹仟元折
算壹日。
    事實及理由
壹、查被告甲 所犯係死刑、無期徒刑、最輕本刑為3 年以上有
    期徒刑以外之罪，其於準備程序就被訴事實為有罪之陳述，
    經告知簡式審判程序之旨，並聽取其與檢察官之意見後，本
    院認無不得或不宜改依簡式審判程序進行之處，爰依刑事訴
    訟法第273 條之1 第1 項、第284 條之1 之規定，裁定進行
    簡式審判程序。
貳、本案犯罪事實、證據，除補充「被告於111 年9 月28日本院
    準備程序及審理時之自白（參本院卷附當日各該筆錄）」為
    證據外，餘均引用附件即檢察官起訴書之記載。
參、核被告所為，係犯刑法第277條第1項之傷害罪、同法第305
    條之恐嚇危害安全罪、同法第354條之毀棄損壞罪。按行為
    人實施犯罪之時地，在自然意義上雖非完全一致，但仍有部
    分合致，且犯罪目的單一，依一般社會通念，認應評價為一
    罪方符合刑罰公平原則，如予數罪併罰，反有過度處罰之疑
    ，與人民法律感情亦未契合，故於刑法廢除牽連犯及連續犯
    後，應依個案情狀，考量一般社會通念及刑罰公平原則，適
    度擴張一行為概念，論以接續犯或一行為觸犯數罪名之想像
    競合犯，方屬適當（最高法院97年度台上字第1880號判決意
    旨參照）。查被告所為毀損他人物品、傷害及恐嚇之行為雖
    有先後之分，然有部分合致，且係基於1個對告訴人拒絕承
    認錯誤因而不滿之意思決定，而先後為上開行為，是認被告
    前揭所為，犯罪目的單一，在法律上應評價為一行為，被告
    以一行為觸犯上開3罪，應依刑法第55條想像競合犯之規定
    ，從一重之傷害罪處斷。
肆、爰以行為人之責任為基礎，審酌被告本應思以正當管道解決
    紛爭，然卻訴諸暴力，並毀損告訴人物品、傷害告訴人身體
    且恐嚇告訴人，所為應予以非難，惟兼衡本件衝突之起因、
    被告行為之動機、目的、所生危害、被告之家庭生活及經濟
    狀況、年紀及智識程度、告訴人所受損害及被告之犯後態度
    等一切情狀，量處如主文所示之刑，並諭知易科罰金之折算
    標準。
伍、本判決係依刑事訴訟法第310 條之2 及第454 條所製作之簡
    化判決，依法僅需記載犯罪事實、證據名稱及應適用之法條
    ，並得以簡略方式為之，如認定之犯罪事實、證據及應適用
    之法條，與檢察官起訴書之記載相同者，得引用之，附此敘
    明。
據上論斷，應依刑事訴訟法第273 條之1 第1 項、第299 條第1
項前段、第310 條之2 、第454 條（本件依刑事判決精簡原則，
僅記載程序法條文），判決如主文。
本案經檢察官丙○○偵查起訴，由檢察官宋有容到庭執行公訴。
中　　華　　民　　國　　111 　年　　10　　月　　12　　日
                  刑事第十七庭  法　官  許菁樺
以上正本證明與原本無異。　　　　　　　　　
如不服本判決，應於判決送達後20日內敘明上訴理由，向本院提
出上訴狀（應附繕本），上訴於臺灣高等法院。其未敘述上訴理
由者，應於上訴期間屆滿後20日內向本院補提理由書「切勿逕送
上級法院」。              
                                書記官  陳冠云
中　　華　　民　　國　　111 　年　　10　　月　　17　　日
附錄本判決論罪之法律條文：
中華民國刑法第277條
傷害人之身體或健康者，處5年以下有期徒刑、拘役或50萬元以
下罰金。
犯前項之罪，因而致人於死者，處無期徒刑或7年以上有期徒刑
；致重傷者，處3年以上10年以下有期徒刑。
中華民國刑法第305條
以加害生命、身體、自由、名譽、財產之事恐嚇他人，致生危害
於安全者，處2年以下有期徒刑、拘役或9千元以下罰金。
中華民國刑法第354條
毀棄、損壞前二條以外之他人之物或致令不堪用，足以生損害於
公眾或他人者，處2年以下有期徒刑、拘役或1萬5千元以下罰金
。
附件：
臺灣新北地方檢察署檢察官起訴書
                                    111年度偵字第10773號
　　被　　　告　Ａ男　（真實姓名年籍詳卷）
上列被告因傷害等案件，已經偵查終結，認應提起公訴，茲將犯
罪事實及證據並所犯法條分敘如下：
　　　　犯罪事實
一、緣Ａ男（真實姓名年籍詳卷）之配偶Ａ女（真實姓名年籍詳卷
    ）於民國109年11月7日晚間，至乙○○（所涉強制猥褻等罪嫌
    ，另經本署檢察官提起公訴）址設新北市○○區○○○路000○0號
    住處求診，乙○○於問診時，違反Ａ女意願，對Ａ女為猥褻之行
    為。嗣Ａ男知悉後，不思循法律途徑解決，竟私下邀集葉昱
    鈞等5人（所涉傷害等罪嫌，另為不起訴處分）於109年11月
    8日12時許，前往上址與乙○○理論；詎Ａ男竟基於傷害、毀損
    、恐嚇危害安全之犯意，接續出拳毆打乙○○臉部、以腳踢踹
    乙○○軀幹、朝乙○○臉部扔擲水瓶、對乙○○恫稱「厚伊死啦」
    等語，復徒手砸毀乙○○所有、置於桌上之iMac電腦1部，致
    令該電腦不堪使用，並造成乙○○受有頭部鈍傷、右上臂挫傷
    、右前臂擦傷等傷害。Ａ男即以此等加害生命、身體之事恐
    嚇乙○○，使乙○○心生畏懼，致生危害於安全。
二、案經乙○○告訴偵辦。
　　　　證據並所犯法條
一、證據清單及待證事實：
編號 證據名稱 待證事實 1 被告Ａ男於警詢時及偵查中之供述 證明被告於上開時、地，朝告訴人乙○○扔擲水瓶之事實。 2 證人即告訴人乙○○於警詢時、偵查中之指訴及具結證述 證明被告於上開時、地，接續出拳毆打告訴人臉部、以腳踢踹告訴人軀幹、向告訴人臉部扔擲水瓶，對告訴人恫稱「厚伊死啦」等語，復徒手砸毀告訴人所有、置於桌上之iMac電腦1部，致令該電腦不堪使用，並使告訴人受有上揭傷害；被告即以上開加害生命、身體之事恐嚇告訴人，使告訴人心生畏懼，致生危害於安全之事實。 3 證人即診所助手林蔚婷於偵查中之證述 證明被告於上開時、地，出手毆打告訴人，對告訴人恫稱「厚伊死啦」，復徒手砸毀告訴人所有、置於桌上之iMac電腦1部，致令該電腦不堪使用，並使告訴人受有上揭傷害之事實。 4 證人即同案被告葉昱鈞、林文檳、蔡寧原、陳韻如、吳季芳於警詢時及偵查中之證述 證明被告於上開時、地，朝告訴人臉部扔擲水瓶之事實。 5 長庚醫療財團法人林口長庚紀念醫院109年11月8日診斷證明書、被告與友人進入上址屋內之監視器翻拍照片、告訴人傷勢照片 證明被告於上開時、地，以前揭方式毆打告訴人，致告訴人受有上揭傷害之事實。 6 告訴人提出之光碟影音畫面暨錄音譯文、iMac電腦損壞照片 證明被告於上開時、地，徒手砸毀前揭iMac電腦之事實。 
二、核被告所為，係犯刑法第277條第1項傷害、同法第305條恐
    嚇危害安全、同法第354條毀棄損壞等罪嫌。被告所犯上開
    各罪之時間密接、地點相同、目的相同，應係1行為觸犯數
    罪名之想像競合犯，請依刑法第55條規定，從一重處斷。
三、告訴意旨認被告另涉犯侵入住居、強制等罪嫌。惟查，質之
    告訴人自陳：被告係經預約才進入診間，伊同意被告進入診
    間等語，自難認被告有何未經同意侵入住居之情。次細譯案
    發時告訴人與被告間之錄音譯文可知，被告與告訴人為一問
    一答，告訴人之回答流暢，亦無前後矛盾、違反常情之處，
    且診所助手即證人林蔚婷全程陪同在側，未見被告對告訴人
    施以強暴或脅迫之情，業據被告供述在案，核與告訴人指訴
    之情節相符，並有告訴人與被告間之對話錄音及譯文1份在
    卷足憑。堪認告訴人上開回答顯係出於自由意志，難認其意
    思決定自由有受壓抑之情，亦未見告訴人彼時有欲離去現場
    卻遭壓制之具體跡象，而與強制罪之構成要件有間。然此部
    分若成立犯罪，因與前揭起訴部分具有想像競合犯之裁判上
    一罪關係，應為起訴效力所及，爰不另為不起訴處分，併予
    敘明。
四、依刑事訴訟法第251條第1項提起公訴。
　　此　致
臺灣新北地方法院
中　　華　　民　　國　 111　　年　　5 　　月　　26　　日
　　　　　　　　　　　　　　　檢　察　官　丙○○